# 关于商誉减值测试中可收回金额：公允价值减去处置费用

提问人：cfshichunsheng 时间：2020-06-15 14:37:00
陈版，您好。关于商誉减值测试中可收回金额：公允价值减去处置费用的估计，有如下疑问向您请教：
某国企集团购买上市公司的股权取得了控制权并形成了商誉，在进行商誉减值测试时，（ 1 ）公允价值减去处置费用的估计中的公允价值是否可以采用持有的上市公司股份数乘以年末的股价作为公允价值？（ 2 ）合并报表层面资产组的账面价值是否还是长期资产加全部商誉，还是需要进行调整（比如净资产加商誉）？谢谢

回答人：chenyiwei
1 、可以。具体可以参考《企业会计准则第 39 号——公允价值计量》的规定。
2 、合并报表层面资产组的账面价值仍然是长期资产加全部商誉。如果调整为净资产+商誉，则需参考《瑞华研究2010 ～ 2019 汇编》之“问题1-3-18（资产组内净流动资产的变动对减值测试中现金流量现值测算的影响）”中的提示。